# 求助陈版主：关于新金融工具准则

提问人：lcx2456 时间：2020-11-24 14:55:00
新金融工具准则是否还可以按照账龄提坏账还是只能用逾期信用风险？

回答人：chenyiwei
实务中账龄法仍然是普遍运用的。但前提是账龄与预期信用损失之间存在直接的、可识别的对应关系。目前实务中最常用的迁徙模型可适用于账期较短的情况。